臺灣臺中地方法院刑事判決　　　　　　 100年度易字第1554號
公　訴　人　臺灣臺中地方法院檢察署檢察官
被　　　告　林秋山
上列被告因竊盜案件，經檢察官提起公訴（99年度偵字第26782
號、100年度偵字第2003號、100年度偵字第3420號、100年度偵
字第8080號），本院裁定進行簡式審判程序，判決如下：
    主    文
林秋山犯竊盜罪，累犯，處有期徒刑肆月，如易科罰金，以新臺
幣壹仟元折算壹日。又犯竊盜罪，累犯，處有期徒刑肆月，如易
科罰金，以新臺幣壹仟元折算壹日。又犯竊盜罪，累犯，處有期
徒刑肆月，如易科罰金，以新臺幣壹仟元折算壹日。又犯竊盜罪
，累犯，處有期徒刑肆月，如易科罰金，以新臺幣壹仟元折算壹
日。應執行有期徒刑壹年，如易科罰金，以新臺幣壹仟元折算壹
日。
    犯罪事實
一、林秋山前於民國（下同）89年間因毒品危害防制條例案件
    ，經本於89年3月31日以89年度訴字第666號判決判處有期徒
    刑6月；又於89年間因竊盜案件，經本院於89年8月15日以
    89年度易字第1924號判決判處有期徒刑10月，經臺灣高等法
    院臺中分院於89年10月27日以89年度上易字第2158號判決判
    處上訴駁回確定，案經臺灣高等法院臺中分院於89年12
    月19日以89年度聲字第887號裁定定應執行刑有期徒刑1年2
    月確定，並於90年5月25日入監執行，指揮書執畢日期為91
    年5月18日；又於90年間因竊盜案件，經本院於90年8月16
    日以90年度易字第1758號判決判處有期徒刑10月；復於90
    年間因毒品危害防制條例案件，經本於90年6月5日以90年度
    易字第1174號判決判處有期徒刑8月，案經本院於90年
    12月14日以90年度聲字第4663號裁定定應執行刑有期徒刑1
    年4月確定；案接續案執行，指揮書執畢日期為92
    年8月1日，於92年1月16日縮短刑期假釋出監付保護管束；
    ；嗣於假釋期間又於92年2月7日10時回溯前96小時內吸用第
    二級毒品甲基安非他命1次，經台灣台中地方法院檢察署檢
    察官以92年度毒偵字第788號起訴，上開假釋因此撤銷（需
    執行殘刑6月16日）；後於94年間因偽造印文案件，經本
    院於94年11月24日以94年度沙簡字第562號判處有期徒刑3月
    確定，又本院於95年11月13日因台灣台中地方法院檢察署
    檢察官以92年度毒偵字第788號起訴之毒品危害防制條例案
    件，以95年度易緝字第577號判決判處有期徒刑6月確定；上
    開、案嗣經減刑並定應執行刑為有期徒刑4月，自95年9
    月26日執行殘刑6月16日後接續執行，於96年8月30日徒刑執
    行完畢出監。詎仍不知悔改，又意圖為自己不法之所有，先
    後為下列之竊盜行為：
（一）於96年12月24日17時許前某時，在桃園縣觀音鄉○○村○
      ○○路1號前，見張伯獅將所有之車牌號碼3635-QC號自用
      小客車停放在路旁，未上鎖且無人看管，竟持自備鑰匙1
      支（未據扣案），啟動引擎電門，將該車駛離供己代步使
      用。而於97年1月8日14時許前之不詳時間，將之棄置於新
      竹縣竹東鎮○○路○段1030號前。嗣經警尋獲該車後，將
      車內採證取得之檳榔渣，送請內政部警政署刑事警察局鑑
      驗比對結果，確認與被告之DNA-STR型別相符。
（二）於97年1月8日5時40分許前某時，在臺中縣大甲鎮（現改
      制為臺中市大甲區；下同）大安港路368號前，見黃文和
      將所有之車牌號碼OZ-0637號自用小貨車停放在路旁，未
      上鎖，鑰匙孔插有1支鑰匙，竟趁機打開車門，以該鑰匙
      啟動引擎電門，將該車駛離供己代步使用。且在行駛約20
      餘分鐘後，將之棄置在大甲鎮○○○○路旁。嗣經警將在
      該車內採證取得之檳榔渣1個，送請內政部警政署刑事警
      察局鑑驗比對結果，確認與被告之DNA-STR型別相符。
（三）於97年2月1日15時40分許前某時，在大甲鎮○○里○○路
      282對面，見賴敏慧所有之車牌號碼FN-0450號自用小貨車
      停放在該處，無人看管，竟持自備鑰匙乙支（未據扣案）
      ，啟動引擎電門，將該車駛離供己代步使用。且於同年2
      月15日13時30分許為警尋獲該車前之不詳時間，將之棄置
      在苗栗縣苑裡鎮建國停車場內。嗣經警在該車內採獲菸蒂
      6支及檳榔渣1個，送請內政部警政署刑事警察局鑑驗比對
      結果，確認與被告之DNA-STR型別相符。
二、林秋山犯有前揭案，並於96年8月30日徒刑執
    行完畢出監，又於因於93年間犯過失傷害、肇事逃逸、誣
    告等案件，經本院於96年7月23日以96年度交訴字第153號判
    決判處各有期徒刑1月、3月、1月（本為各有期徒刑2月、6
    月、2月，因合於中華民國96年罪犯減刑條例規定各減為有
    期徒刑1月、3月、1月），並定應執行刑有期徒刑4月，再經
    臺灣高等法院臺中分院於96年10月31日以96年度交上訴字第
    2396號判決判處上訴駁回確定，於97年6月26日入監執行，
    於97年10月26日徒刑執行完畢出監，猶不知悔改。於99年1
    月27日19時許至同年月29日17時20分許間，在新竹市○○路
    與忠孝路交岔路口旁之私人停車場內，見陳世英將所有之車
    牌號碼LX-5145號自用小貨車停放在該處，竟持自備鑰匙乙
    支（未據扣案），啟動引擎電門，將該車駛離供己代步使用
    。且於同年月29日17時20分許為警尋獲該車前，將之棄置在
    新竹市○區○○里○○路1005巷對面之路旁。嗣經警將在該
    車駕駛座車窗玻璃採證查獲之指紋1枚，及在駕駛座下方採
    證查獲之菸蒂1支，送請內政部警政署刑事警察局鑑驗比對
    結果，確認與被告之指紋及DNA-STR型別相符。
三、案經新竹縣警察局竹東分局、新竹市警察局第三分局分別報
    告臺灣新竹地方法院檢察署呈請臺灣高等法院檢察署檢察長
    令轉臺灣臺中地方法院檢察署及新竹市警察局第三分局報告
    、苗栗縣警察局通霄分局報告臺灣臺中地方法院檢察署檢察
    官偵查起訴。
    理    由
一、按除簡式審判程序、簡易程序及刑事訴訟法第376條第1款、
    第2款（第1款：最重本刑為三年以下有期徒刑、拘役或專科
    罰金之罪。第2款：刑法第320條、第321條之竊盜罪。）所
    列之罪之案件外，第一審應行合議審判，刑事訴訟法第284
    條之 1 條文定有明文。本件被告林秋山（以下稱被告）所
    犯係屬刑事訴訟法第376條第2款所列之竊盜罪，依法獨任進
    行審理程序。又被告於審理程序中，均先就上開犯罪事實為
    有罪之陳述，且所犯係死刑、無期徒刑、最輕本刑為三年以
    上有期徒刑以外之罪，經本院告知簡式審判程序之旨，並聽
    取檢察官及被告之意見後，依刑事訴訟法第273條之1第1項
    之規定，裁定進行簡式審判程序，是本件之證據調查，依刑
    事訴訟法第273條之2規定，不受同法第159條第1項、第161
    條之2、第161條之3、第163條之1及第164條至170條規定之
    限制，合先敘明。
二、上開犯罪事實，業據被告於警詢時、檢察官訊問中及本院審
    理時均坦承不諱，核與證人即被害人張伯獅、黃文和、賴敏
    慧、陳世英於警詢時指證之失竊情節相符，且有證人彭明德
    （採證員警）、張信忠於檢察官訊問中證述明確，而對於犯
    罪事實欄一、（一）書證部分有：(1)內政部警政署刑事警察
    局99年10月5日刑醫字第0990122792號鑑定書（林秋山DNA-S
    TR之型別與「竹東分局二重埔所3635-QC汽車竊盜案」檳榔
    渣上DNA-STR相符，（見台灣新竹地方法院檢察署99年度偵
    字第9212號卷P.15~17）、(2)張伯獅所有車號3635-QC失車紀
    錄（見同上偵卷P.22）、(3)車號3635-QC新竹縣政府警察局
    車輛尋獲電腦輸入單（見同上偵卷P.26）、(4)車號3635-QC
    桃園縣政府警察局車輛尋獲電腦輸入單（見同上偵卷P.27
    ）、(5)張伯獅領回3635-QC車贓物認領保管單（見同上偵卷
    P.28）、(6)現場照片26張（見同上偵卷P.29~41）；犯罪事
    實欄一、（二）書證部分有：(1)內政部警政署刑事警察局99
    年10月5日刑醫字第0990122792號鑑定書（林秋山DNA-STR之
    型別與「黃文和汽車尋獲案」檳榔渣上DNA-STR相符（竹市
    警三分偵字第0990030565號警卷P.6~8）、(2)99年8月16日竹
    市警三分偵字第0990024101號刑事案件證物採驗紀錄表（見
    同上警卷P.9）、(3)黃文和所有車號OZ-0637號失車-案件基
    本資料詳細畫面報表（見同上警卷P.10）、(4)黃文和自小貨
    OZ-0637號尋獲案勘察報告（含勘察報告、勘察採證同意書
    、現場測繪圖、現場照片影本17張，見同上警卷P.11~26）
    ；犯罪事實欄一、（三）書證部分有：(1)職務報告2份（台
    灣台中地方法院檢察署100年度核交字第168號卷P.5、8）、
    (2)97年2月19日苗警鑑字第097000 0051號刑事案件證物採驗
    紀錄表（見同上卷P.6）、(3)採證位置測繪圖（見同上卷P.9
     ）、(4)賴敏慧領回車號FN-0450車輛贓物認領保管單（見霄
    警偵字第1000001588號警卷P.9）、(5)車號FN-0450苗栗縣警
    察局車輛尋獲電腦輸入單（見同上警卷P.27）、(6)內政部警
    政署刑事警察局99年10月5日刑醫字第0990122792號鑑定書
   （林秋山DNA-STR之型別與「通霄分局FN-0450自小客車失竊
    案」檳榔渣上DNA-STR相符，見同上警卷P.11~ 12）；犯罪
    事實欄二、書證部分有：(1)內政部警政署刑事警察局99年2
    月6日刑紋字第0990017828號鑑定書（陳世英LX-5145號自小
    貨車內採集之指紋與林秋山指紋卡之左環指指紋相符，見台
    灣新竹地方法院檢察署100年度偵字第1033號卷P.12~14）、
    (2)99年2月2日竹市警三分偵字第0990129019號刑事案件證物
    採驗紀錄表（見同上卷P.15）、(3)內政部警政署刑事警察局
    99年10月5日刑醫字第0990122792號鑑定書（「陳世英LX-51
    45號自小貨車尋獲案」煙蒂DNA-STR型別與林秋山之DNA-STR
    相符（見同上卷P.16~18）、(4)新竹市警察局第三分局「陳
    世英LX-5145自小貨尋獲案」勘察報告（含刑案現場勘察報
    告、勘察採證同意書、現場照片15張，見同上卷P.19~26）
    等附卷可稽，足徵被告前揭自白應屬實情。本案事證已臻明
    確，被告犯行至堪認定。
三、核被告所為，就犯罪事實欄一、（一）、（二）、（三）及
    二、部分，均係犯第320條第1項普通竊盜罪；被告上開四次
    竊盜犯行間，犯意各別，行為互殊，應予分論併罰。
四、被告前於89年間因毒品危害防制條例案件，經本於89年3
    月31日以89年度訴字第666號判決判處有期徒刑6月；又於
    89年間因竊盜案件，經本院於89年8月15日以89年度易字第
    1924號判決判處有期徒刑10月，經臺灣高等法院臺中分院於
    89年10月27日以89年度上易字第2158號判決判處上訴駁回確
    定，案經臺灣高等法院臺中分院於89年12月19日以89年
    度聲字第887號裁定定應執行刑有期徒刑1年2月確定，並於
    90年5月25日入監執行，指揮書執畢日期為91年5月18日；又
    於90年間因竊盜案件，經本院於90年8月16日以90年度易
    字第1758號判決判處有期徒刑10月；復於90年間因毒品危
    害防制條例案件，經本於90年6月5日以90年度易字第1174號
    判決判處有期徒刑8月，案經本院於90年12月14日以90
    年度聲字第4663號裁定定應執行刑有期徒刑1年4月確定；
    案接續案執行，指揮書執畢日期為92年8月1日，於92
    年1月16日縮短刑期假釋出監付保護管束；；嗣於假釋期間
    又於92年2月7日10時回溯前96小時內吸用第二級毒品甲基安
    非他命1次，經台灣台中地方法院檢察署檢察官以92年度毒
    偵字第788號起訴，上開假釋因此撤銷（需執行殘刑6月16日
    ）；後於94年間因偽造印文案件，經本院於94年11月24日
    以94年度沙簡字第562號判處有期徒刑3月確定，又本院於
    95年11月13日因台灣台中地方法院檢察署檢察官以92年度毒
    偵字第788號起訴之毒品危害防制條例案件，以95年度易緝
    字第577號判決判處有期徒刑6月確定；上開、案嗣經減
    刑並定應執行刑為有期徒刑4月，自95年9月26日執行殘刑6
    月16日後接續執行，於96年8月30日徒刑執行完畢出監完畢
    等情，此有臺灣高等法院被告前案紀錄表在卷可稽，其於有
    期徒執行完畢後，5年內故意再犯本件有期徒刑以上之犯罪
    事實欄一、（一）、（二）、（三）之罪，均為累犯，均應
    依刑法第47條第1項之規定加重其刑。
五、又被告犯有前揭案，並於96年8月30日徒刑執
    行完畢出監，又於因於93年間犯過失傷害、肇事逃逸、誣
    告等案件，經本院於96年7月23日以96年度交訴字第153號判
    決判處各有期徒刑1月、3月、1月（本為各有期徒刑2月、6
    月、2月，因合於中華民國96年罪犯減刑條例規定各減為有
    期徒刑1月、3月、1月），並定應執行刑有期徒刑4月，再經
    臺灣高等法院臺中分院於96年10月31日以96年度交上訴字第
    2396號判決判處上訴駁回確定，於97年6月26日入監執行，
    於97年10月26日徒刑執行完畢出監等情，此有臺灣高等法院
    被告前案紀錄表在卷可稽，其於有期徒執行完畢後，5年內
    故意再犯本件有期徒刑以上之犯罪事實欄二、之罪，為累犯
    ，亦應依刑法第47條第1項之規定加重其刑。
六、爰審酌被告犯罪前科之品行（參卷附臺灣高等法院被告前案
    紀錄表）、智識程度為文盲、經濟為貧寒之生活狀況（見警
    卷被告警詢筆錄受詢問人資料)，平日素行即屬不佳，犯罪
    時均未受有刺激、與被害人間素無怨隙、被告犯罪之動機與
    目的均僅為圖一己之私利、為供己代步之便利使用，而意圖
    為自己不法所有，遂隨機竊取他人車輛，對被害人等造成法
    益侵害，所生社會安寧之危害及坦承犯行之犯後態度等一切
    情狀，量處如主文所示之刑，且諭知易科罰金之折算標準，
    並定其應執行之刑，以示懲儆。至被告持以犯罪所用之自備
    鑰匙1支，並未扣案，且無證據證明現仍存在，為免將來執
    行困難，爰不為沒收之諭知，附此敘明。
七、據上論斷，應依刑事訴訟法第273條之1第1項、第299條第1
    項前段，刑法第320條第1項、第47條第1項、第41條第1項前
    段、第8項、第51條第5款、刑法施行法第1條之1第1項、第2
    項前段，判決如主文。
本案經檢察官戚瑛瑛到庭執行職務。
中    華    民    國   100    年    8    月    18     日
                  刑事第一庭   法  官    廖  穗  蓁
如不服本判決應於收受送達後10日內向本院提出上訴書狀，並應
敘述具體理由；其未敘述上訴理由者，應於上訴期間屆滿後20日
內向本院補提理由書（均須按他造當事人之人數附繕本）「切勿
逕送上級法院」。
                               書記官    許  靜  茹
中    華    民    國   100    年    8    月    18     日
附錄本案論罪科刑法條全文：
刑法第320條第1項（普通竊盜罪）
意圖為自己或第三人不法之所有，而竊取他人之動產者，為竊盜
罪，處五年以下有期徒刑、拘役或五百元以下罰金。